【裁判字號】    89,交易,461
【裁判日期】    891019
【裁判案由】    過失致死
【裁判全文】
臺灣板橋地方法院刑事判決                    八十九年度交易字第四六一號
    公  訴  人  臺灣板橋地方法院檢察署檢察官
    被      告  甲○○
右列被告因過失致死等案件，經檢察官提起公訴（八十九年度偵字第一五二六一號）
，本院判決如左：
    主  文
甲○○服用酒類，不能安全駕駛動力交通工具而駕駛，處拘役參拾日，如易科罰金，
以參佰元折算壹日；又因過失致人於死，處有期徒刑壹年。緩刑肆年。
    事  實
一、甲○○明知酒後不得駕駛動力交通工具，仍於民國八十九年七月九日晚間某時，
    在臺北縣樹林市其友人游敦群家中與友人楊永平、董乃信（即被害人死者二人）
    飲酒後，已達於不能安全駕駛動力交通工具之狀態，自該處駕駛車號：ＲＺ－四
    二三七號自用小客車（廂型車）搭載楊永平、董乃信二人，沿臺北縣土城市○○
    道路往臺北縣中和市方向行駛，翌日凌晨零時許，行經板橋市○○路○段四四三
    之二號前彎道時，本應注意車前狀況，並隨時採取必要之安全措施，依當時路況
    、天候情形，均無不能注意之情事，玆因飲酒後注意力減弱，竟以八、九十公里
    之高速行駛，因失控撞擊捷運工程圍籬，衝撞護欄鐵條刺穿車體，進而，刺穿坐
    於右前座之楊永平右胸、腹部而當場死亡；同時刺及後座之董乃信左大腿及腹部
    ，腹內出血，經送亞東紀念醫院急救，仍於同日上午十時許不治死亡；嗣甲○○
    於八十九年七月十日凌晨一時四十四分許，在臺北縣警察局板橋分局大觀派出所
    測試酒精濃度結果，其呼氣中所含酒精濃度值達每公升○‧五○毫克，因悉上情
    。
二、案經臺北縣警察局板橋分局移由臺灣板橋地方法院檢察署檢察官偵查起訴。
    理  由
一、訊據被告甲○○對於上述時、地酒後駕駛自用小客車，因酒後意識不清，自行撞
    擊捷運工程圍籬，致其友人楊永平、董乃信死亡之事實坦承不諱，核與其於警、
    偵訊中所為供述相符，並有警經測試條、道路交通事故調查報告表、現場相片多
    幀在卷足憑；又汽車駕駛人駕駛汽車，行車速度，應依標誌之規定，無標誌者，
    市區道路不得超過四○公里，在郊外道路不得超過六○公里；又汽車行駛時，應
    注意車前狀況，並隨時採取必要之安全措施；汽車駕駛人飲酒後其吐氣所含酒精
    成分超過每公升零點二五毫克以上者，不得駕駛，分別為道路交通安全規則第九
    十三條第一項第一款、第九十四條第三項、第一百十四條第二款所明定，被告駕
    駛汽車當時，自應注意此一駕駛人所應恪遵之交通規則，且按當時情形，並無不
    能注意之情事，其疏未注意上開規定因肇事端，致楊永平、董乃信等死亡，被告
    顯有過失，甚明。再者，被告於肇事後，經警測試其呼氣所含酒精濃度值達每公
    升零點五毫克，有酒精測試單在卷可按，復因酒醉注意力減弱，而發生本件車禍
    ，足見其飲用酒類已達不能安全駕駛動力交通工具狀態，要無疑義。尤以被告嗣
    於飲酒後，旋即駕駛車輛於行經彎道，握控不穩偏離失控而撞擊道路圍籬，因肇
    事端，益見被告飲酒後，確已達不能安全駕駛汽車之程度。又被害人楊永平、董
    乃信確因本件車禍而死亡，亦經臺灣板橋地方法院檢察署檢察官督同法醫師相驗
    明確，製有臺灣板橋地方法院檢察署驗斷書、證明書、報告書及勘驗筆錄在卷足
    憑。另被告過失駕車肇事之行為，與被害人楊永平、董乃信二人之死亡間，具有
    相當因果關係。事證明確，被告犯行，洵堪認定。
二、查被告甲○○酒後已不能安全駕駛而駕駛動力交通工具，因撞擊道路圍籬，致他
    人於死之行為，核係犯刑法第一百八十五條之三酒後不能安全駕駛動力交通工具
    而駕駛罪及第二百七十六條第一項之過失致人於死罪。被告因一過失行為，同時
    肇致二人死亡，應依刑法第五十五條前段規定，從一情節較重之致楊永平於死犯
    行（按：為當場死亡）處斷；又所犯上開二罪，犯意個別，行為互異，應予分論
    併罰；另被告酒後駕車行為，依道路交通管理處罰條例第八十六條第一項之規定
    應加重其刑，其就所犯過失致人於死部分固應加重，惟刑法第一百八十五條之三
    之不能安全駕駛動力交通工具罪部分，本質上即屬酒後駕車之行為，是前述條例
    所稱酒醉駕車部份於被告所犯之第一百八十五條之三之罪，則應不在加重之列。
    爰審酌被告之品行、過失所致二人之死亡、肇事後態度暨與其友人等共同飲酒致
    生本件之不幸暨綜合其他一切情狀，分別量處主文所示之刑，並就所處拘役部分
    ，諭知易科罰金之折算標準；又被告前未曾受有期徒刑以上刑之宣告，有臺灣高
    等法院檢察署刑案紀錄簡履表在卷可稽，其經此偵審科刑程序之教訓，當知惕勵
    ，信無再犯之虞，本院因認其所受宣告之刑，以暫不執行為適當，爰併宣告緩刑
    期間如主文，用啟自新。
據上論斷，應依刑事訴訟法第二百九十九條第一項前段，刑法第一百八十五條之三、
第二百七十六條第一項、第五十五條、第四十一條、第七十四條第一款，道路交通管
理處罰條例第八十六條第一項，罰金罰鍰提高標準條例第一條前段、第二條，判決如
主文。
本案經檢察官蔡顯鑫到庭執行職務
中      華      民      國      八十九      年     十     月    十  九  日
                                      臺灣板橋地方法院交通法庭
                法  官  黎錦福
右正本證明與原本無異。
如不服本判決，應於判決送達後十日內向本院提出上訴狀。
                                            書記官  戴尚榮
中      華      民      國      八十九      年     十     月    二十三  日
附錄本案論罪科刑法條：
刑法第一百八十五條之三
服用毒品、麻醉藥品、酒類或其他相類之物，不能安全駕駛動力交通工具而駕駛者，
處一年以下有期徒刑、拘役或三萬元以下罰金。
刑法第二百七十六條
因過失致人於死者，處二年以下有期徒刑、拘役或二千元以下罰金。
從事業務之人，因業務上之過失犯前項之罪者，處五年以下有期徒刑或拘役，得併科
三千元以下罰金。


司法院資訊處製作；財團法人民間司法改革基金會備份。
